【裁判字號】    99,訴,733
【裁判日期】    991202
【裁判案由】    毒品危害防制條例
【裁判全文】
臺灣桃園地方法院刑事判決               99年度訴字第733號
公  訴  人  臺灣桃園地方法院檢察署檢察官
被      告  李詩盛
選任辯護人  李晉安律師
上列被告等因違反毒品危害防制條例案件，經檢察官提起公訴（
99年度偵字第9391、12548號），本院判決如下︰
    主  文
李詩盛販賣第二級毒品，四罪，均累犯，各處有期徒刑參年柒月
，扣案之分裝袋壹包、電子磅秤壹個、販賣毒品所得各新臺幣壹
仟元，均沒收。應執行有期徒刑陸年，扣案之分裝袋壹包、電子
磅秤壹個、販賣毒品所得共新臺幣肆仟元，均沒收。
    事  實
一、李詩盛前因違反毒品危害防制條例案件，經本院於民國99年
    1 月18日以98年度桃簡字第3651號判處有期徒刑3 月確定，
    於99年2 月26日易科罰金執行完畢。
二、李詩盛仍未記取教訓，明知甲基安非他命係毒品危害防制條
    例第2 條第2 項第2 款規定列管之第2 級毒品，非經許可不
    得販賣，竟基於販賣第二級毒品之犯意，於綽號「小唐」（
    或「小堂」）姓名年籍不詳之男子處以新臺幣（下同）4000
    元之價格購入2 公克甲基安非他命4 小包後，再自每小包從
    中挖取甲基安非他命0.1 公克供已施用外，而分別於(1)99年
    3 月23日某時許，與蔡承憲約定以1,000 元之價格出售第2
    級毒品甲基安非他命1 小包後，隨由受蔡承憲請託前往領取
    之林成惟於同日晚上11時許，至桃園縣龜山鄉○○路與光峰
    路口轉交1,000 元予李詩盛，李詩盛則將經其已挖取0.1 公
    克後剩餘之第2 級毒品甲基安非他命1 小包交予林成惟，林
    成惟再轉交予蔡承憲；(2)於99年4 月15日晚上11時許，在桃
    園縣龜山鄉○○路○ 段449 巷口，以1,000 元之價格，販售
    經其已挖取0.1 公克後剩餘之第2 級毒品甲基安非他命1 小
    包予蘇廷豐；(3)於99年5 月3 日下午5 時許，在桃園縣龜山
    鄉○○路與光峰路口，以1,000 元之價格，販售經其已挖取
    0.1 公克後剩餘之第2 級毒品甲基安非他命1 小包予蘇廷豐
    ；(4)於99年4 月30日某時許，在桃園縣龜山鄉○○路122 號
    前，以1,000 元之價格，販售經其已挖取0.1 公克後剩餘之
    第2 級毒品甲基安非他命1 小包予蔡承憲。嗣於99年5 月3
    日晚上7 時許，為警在其位於桃園縣龜山鄉○○路122 號工
    作之機車行查獲，並扣得其所有供販賣第二級毒品所用之分
    裝袋1 包、電子磅秤1 臺等物及販賣毒品所得共新臺幣（下
    同）4000元，而知悉上情。
三、案經桃園縣政府警察局龜山分局報請臺灣桃園地方法院檢察
    署檢察官偵查起訴。
    理  由
一、本案認定事實所引用之卷內所有卷證資料包含供述證據及非
    供述證據，並無證據證明係公務員違背法定程序所取得；被
    告及辯護人於本院準備程序時表示對本案卷內證據之證據能
    力均無意見等語（見本院訴字卷第24頁），且於言詞辯論終
    結前，就本案證據之調查，均無任何異議（見本院訴字卷第
    35頁背面至37頁）。本院斟酌本案卷內之證據並非非法取得
    ，亦無證明力明顯過低之情形，且經本院於審判期日依法進
    行證據之調查、辯論，被告於訴訟上之程序權已受保障，前
    揭各該證據，均得採為證據。
二、本院認定犯罪事實之證據及理由：
（一）被告李詩盛就前揭4 次販賣第二級毒品甲基安非他命予蔡
      承憲、蘇廷豐之事實，業據其於檢察官偵查中及本院準備
      程序、審理時坦白承認（參偵查卷第50至51、76至77頁，
      本院審訴卷第20頁背面至21頁、本院訴字卷第23頁背面至
      24頁、37頁背面至38頁）。
（二）證人蘇廷豐、蔡承憲於警詢中證述確係有向被告購買毒品
      2 次（參偵查卷第32至33、36至38頁），並經證人即代為
      轉交毒品予蔡承憲之林成惟於偵查時證述屬實（參偵查卷
      第85至86頁），且均與被告上開自白互核相符。
（三）被告為警查獲時扣得其所有供販賣毒品所用之分裝袋1 包
      、電子磅秤1 臺及販賣上開毒品所得款項4000元等物可稽
      。
（四）並有現場照片11幀在卷可查（參偵查卷第40至45頁）。
（五）被告經本院審理時亦自承上開購入毒品甲基安非他命之數
      量及價格，並於每小包從中挖取0.1 公克供己施用後，再
      將其餘部分以每小包1000元價格出售予蘇廷豐、蔡承憲等
      情，核與證人蘇廷豐、蔡承憲前開指證各2 次向被告購買
      甲基安非他命之情節相符。被告該4 次賣出之價格雖與其
      以4000元購入4 小包2 公克甲基安非他命相同，但其購入
      後已從每小包中挖取0.1 公克供己施用後，再以每小包10
      00元之原價出售，顯已從中牟取利益甚明。
（六）綜上所述，被告李詩盛所為之任意性自白，與前揭證人所
      述、現場照片及扣案證物核後相符，本案事證已臻明確，
      被告4 次販賣第二級毒品甲基安非他命之犯行均洵堪認定
      ，應予依法論科。
三、論罪科刑及沒收：
（一）罪名：核被告李詩盛4 次所為，均係犯毒品危害防制條例
      第4 條第2 項之販賣第二級毒品罪。其因意圖販賣第二級
      毒品而持有第二級毒品之低度行為，應為販賣第二級毒品
      之高度行為所吸收，不另論罪。
（二）數罪併罰：被告就上開所犯之4 罪，犯意各別，行為互殊
      ，應分論併罰之。
（三）累犯：被告有如事實欄一所示之前科，並於99年2 月26日
      易科罰金執行完畢一節，有臺灣高等法院被告前案紀錄表
      在卷可稽，其於有期徒刑執行完畢後5 年內，故意再犯本
      件有期徒刑以上之罪，均為累犯，除法定無期徒刑部分依
      法不得加重外，就法定刑有期徒刑、罰金部分，均依刑法
      第47條第1 項之規定，各依法加重其刑。
（四）刑之減輕：按犯第4 條至第8 條之罪於偵查及審判中均自
      白者，減輕其刑，毒品危害防制條例第17條第2 項定有明
      文；查本案被告分別於偵查及審判中自白販賣第二級毒品
      犯行等節，已如上述（參偵查卷第50至51、76至77頁，本
      院審訴卷第20頁背面至21頁、本院訴字卷第23頁背面至24
      頁、37頁背面至38頁），應依該規定，各減輕其刑，並均
      先加後減之。
（五）科刑：爰審酌被告無視於毒品氾濫對國人身心與社會風氣
      、治安之極大負面影響，4 次販賣第二級毒品甲基安非他
      命予蘇廷豐、蔡承憲施用，惟每次販賣數量不多，犯罪情
      節不重，所營得之利益非多，及其犯罪動機、目的、手段
      ，並兼衡被告為國中畢業，智識程度中等，犯後坦承犯行
      、態度良好等一切情狀，就其4 次販賣第二級毒品犯行分
      別量處如主文所示之刑，並定其應執行之刑，以資懲儆。
      至公訴人就被告各罪各求處有期徒刑3 年，顯低於各罪刑
      之加減後之處斷刑，難依所請。
（六）沒收：扣案之分裝袋1 包、電子磅砰1 臺（保管字號：99
      年度刑管字第1705號，扣押物品清單見本院訴字卷第9 頁
      ）均為被告所有，且為供本件販賣第二級毒品所用之物，
      業據被告供承在卷，應依毒品危害防制條例第19條第1 項
      之規定，宣告沒收。至扣案之第二級毒品甲基安非他命2
      小包（原毛重共3.24公克），被告供稱係供自己吸食用、
      安非他命殘渣袋1 個，被告供稱係伊自己施用安非他命後
      所剩等語，而本院並查無其他證據顯示上開扣案物係被告
      上開販賣予蔡承憲、蘇廷豐之毒品，於本件均不得為沒收
      之諭知。
（七）販賣毒品所得之沒收：被告扣案之4 次販賣毒品分別所得
      之各1000元，均應依毒品危害防制條例第19條第1 項之規
      定，分別於各該罪宣告沒收；扣案其餘1000元，無證據證
      明與本案有關，爰不為沒收之諭知。
據上論斷，應依刑事訴訟法第299 條第1 項前段，毒品危害防制
條例第4 條第2 項、第17條第2 項、第19條第1 項，刑法第11條
前段、第47條第1 項、第51條第5 款，判決如主文。
本案經檢察官馮美珊到庭執行職務
中    華    民    國    99    年    12    月    2     日
                 刑事第三庭  審判長法   官  謝順輝
                                   法   官  曾雨明
                                   法   官  楊麗文
以上正本證明與原本無異。
如不服本判決應於收受判決後10日內向本院提出上訴書狀，並應
敘述具體理由。其未敘述上訴理由者，應於上訴期間屆滿後20日
內向本院補提理由書( 均須按他造當事人之人數附繕本) 「切勿
逕送上級法院」。
                                    書記官  柯凱騰
中    華    民    國    99    年    12    月    2     日
論罪科刑法條：
毒品危害防制條例第4條
製造、運輸、販賣第一級毒品者，處死刑或無期徒刑；處無期徒
刑者，得併科新臺幣2 千萬元以下罰金。
製造、運輸、販賣第二級毒品者，處無期徒刑或 7 年以上有期
徒刑，得併科新臺幣1 千萬元以下罰金。
製造、運輸、販賣第三級毒品者，處 5 年以上有期徒刑，得併
科新臺幣7 百萬元以下罰金。
製造、運輸、販賣第四級毒品者，處 3 年以上 10 年以下有期
徒刑，得併科新臺幣3 百萬元以下罰金。
製造、運輸、販賣專供製造或施用毒品之器具者，處 1 年以上
7 年以下有期徒刑，得併科新臺幣 1 百萬元以下罰金。
前五項之未遂犯罰之。

司法院資訊處製作；財團法人民間司法改革基金會備份。
